---
title: "DataSprint_Presentation_v01"
author: "Magnus Lindholm Nielsen & Gustav Ølgaard"
date: "20/11/2020"
output: html_document
---

# Introduktion
Data: Aviser fra 1848


# Spørgsmål 1:

How was the duke, Christian August, and the Prince of Nør, Friedrich Emil August, mentioned in selected newspapers from both Copenhagen and Schleswig? Can you see any similarities or differences? How come? Try with another key actor and try again

Først henter vi dataen ind:

```{r echo=FALSE, message=FALSE}
library(tidyverse)
library(tidytext)
library(magrittr)
aviser_1848 <- read_delim('https://loar.kb.dk/rest/bitstreams/f2437eca-c354-46c0-aee2-022279050ce3/retrieve', delim = ',', escape_backslash = TRUE, escape_double = FALSE)
```
## Oprydning

Vi skal nu rydde op i dataende sådan vi kan benytte dem. Vi starter med at splitte titel op i en seperart kolonne:
```{r}
aviser_1848 <- aviser_1848 %>% 
  separate(editionId, sep=" ", into = c("title"), remove = FALSE)

```

Derefter tager vi udvalgte aviser og laver nye data_frames, en for aviser i slesvig og en for aviser i københavn
```{r}
slesvig_aviser <- aviser_1848 %>% 
  filter(
    title == 'dannevirke1838' | title == 'ribestiftstidende')
kioebenhavn_aviser <- aviser_1848 %>% 
  filter(
    title == 'berlingsketidende' | title == 'faedrelandet1834' | title == 'kioebenhavnsposten1827'
  )
```

vi vil starte med at kigge på hvor magne gange prinsen af nør bliver nævnt:
```{r}
slesvig_aviser_prins <- slesvig_aviser %>% 
  mutate(fulltext_org = str_replace_all(fulltext_org, regex('prin\\w+\\s\\w+\\sn[oeø]+r|friederich|prin\\w+', ignore_case = TRUE), 'prinsen_af_noer'))
```

Vi nåede frem til denne streng af kende ord ved at skiftende gå fra en far-reading og close-reading som infomerede hindanden. Vi forsøgte en del forskellige måder at finde frem til hvor meget de forskellig personer blev nævnt. Vi har herovre 2 forsekllige søge termer, hvor vi kan se en meget klar forskel i de hits vi får på forskellige søgninger. f.eks. fik vi 284 hits ved at søge på 'prin\\w+', som vi fandt ud af i vores close-reading oftest refere til prinsen af nør.

Nu laver vi en n-gram mutatiuon på vores data for at gøre det nemmere at arbejde med.

```{r}
slesvig_aviser_prins %>% 
  unnest_tokens(nonagram, fulltext_org, token = 'ngrams', n = 9) -> nonagram_prins
```

```{r}
nonagram_prins_sep <- nonagram_prins %>% 
  separate(nonagram, c('word1', 'word2', 'word3', 'word4', 'word5', 'word6', 'word7', 'word8', 'word9'), sep = ' ')
```

```{r}
nonagram_prins_sep_sort <- nonagram_prins_sep %>% 
  filter(word5 == 'prinsen_af_noer') %>% 
  count(word1, word2, word3, word4, word5, word6, word7, word8, word9, sort = TRUE)
```

Nu har vi ryddet op  i daten til sådan et punkt at det er muligt, med noget mere 'wrangling' af dataene at finde svar på spørgsmålet. Vi går dog videre, da vi skønner det vil tage for lang tid og vi også gerne vil besvare andre spørgsmål

# Spørgsmål 4

What was the rhetoric of the National Liberal Movement characterized? How did they use the danish movement and the events in Southern Jutland to promote their cause about abolition of the absolute monarchy and a “Denmark to Ejderen”?

```{r echo=FALSE, message=FALSE}
faedrelandet_alle_aar <- data.frame()
start_time <- Sys.time() 
sum <- 1
link_data = c('https://loar.kb.dk/rest/bitstreams/d08c3a50-9a1f-4c58-bcb0-895179fa8dcd/retrieve', 'https://loar.kb.dk/rest/bitstreams/5534debb-6b8c-4806-9c19-83fdb2bf4851/retrieve', 'https://loar.kb.dk/rest/bitstreams/87bceec5-31c7-410b-9f73-8481bf68c04f/retrieve', 'https://loar.kb.dk/rest/bitstreams/bdd23d66-2499-4c56-adae-3ed1d59270ce/retrieve', 'https://loar.kb.dk/rest/bitstreams/61eea062-4546-45c8-bd0e-d1062c09c8a0/retrieve' , 'https://loar.kb.dk/rest/bitstreams/072cdf20-3022-4c44-ad18-11960208044b/retrieve', 'https://loar.kb.dk/rest/bitstreams/d4e00e80-99a9-41c8-a66c-73e8785afe35/retrieve', 'https://loar.kb.dk/rest/bitstreams/e60a98ab-cd01-4bfc-aed1-16b8c9333c78/retrieve', 'https://loar.kb.dk/rest/bitstreams/ccfb85fe-dcdf-4950-b6d6-64a3a5ca0f8e/retrieve', 'https://loar.kb.dk/rest/bitstreams/a185687d-1731-436f-94a5-83fc8e834f16/retrieve', 'https://loar.kb.dk/rest/bitstreams/ec134001-6c00-4658-95d5-76edd823adb2/retrieve', 'https://loar.kb.dk/rest/bitstreams/3a1b9a64-b844-4cb1-92bf-df7f40cbe31e/retrieve', 'https://loar.kb.dk/rest/bitstreams/2c8e7c11-3efd-4086-9fb5-ad3dc359f31d/retrieve', 'https://loar.kb.dk/rest/bitstreams/5ec50b94-dc0a-4151-ad53-d2e3b9e28f67/retrieve',  'https://loar.kb.dk/rest/bitstreams/d3026735-7126-42ce-8fcc-65e9cf04046b/retrieve', 'https://loar.kb.dk/rest/bitstreams/2dac1e89-6d85-442e-bafa-c6331ebfa42e/retrieve', 'https://loar.kb.dk/rest/bitstreams/434e9416-ed42-4477-9a7f-c5f42cf541f7/retrieve', 'https://loar.kb.dk/rest/bitstreams/ff057ec9-212b-4711-ac05-720e5140916b/retrieve', 'https://loar.kb.dk/rest/bitstreams/f2437eca-c354-46c0-aee2-022279050ce3/retrieve', 'https://loar.kb.dk/rest/bitstreams/17068cb1-fa5a-4efc-bbb8-bfbe3ed9b1aa/retrieve', 'https://loar.kb.dk/rest/bitstreams/93e75aed-2b13-4ee1-bf0b-56cea2a2ec45/retrieve', 'https://loar.kb.dk/rest/bitstreams/93e8eaed-7f03-4fc2-ae22-1945ac208f79/retrieve', 'https://loar.kb.dk/rest/bitstreams/1ab62d86-ec29-4106-a82d-d2a6e09cd0cf/retrieve', 'https://loar.kb.dk/rest/bitstreams/f6543ed8-d4ba-40fe-99a8-ba26a5390924/retrieve', 'https://loar.kb.dk/rest/bitstreams/ff80d87f-bbce-4dc9-acc9-8ca9093aac0a/retrieve', 'https://loar.kb.dk/rest/bitstreams/76b8aba6-7d13-456e-867e-66b9489b0ff7/retrieve', 'https://loar.kb.dk/rest/bitstreams/49614abc-04c1-443e-ac15-cdf46ed714e1/retrieve', 'https://loar.kb.dk/rest/bitstreams/8b4bfe98-c5dd-45f1-805e-9cff4f228f2a/retrieve', 'https://loar.kb.dk/rest/bitstreams/5c58a354-fc81-4edd-87f0-99cd4aa958d5/retrieve', 'https://loar.kb.dk/rest/bitstreams/a968fc5d-d1fd-463d-bdfd-6b191db2e5ee/retrieve', 'https://loar.kb.dk/rest/bitstreams/be23c091-db69-4ef7-bc2f-c84e1f7cb680/retrieve', 'https://loar.kb.dk/rest/bitstreams/958111bf-ba56-4981-b9a1-d47a09dac735/retrieve', 'https://loar.kb.dk/rest/bitstreams/7f031de0-04aa-43f1-8191-621fecb7b23d/retrieve', 'https://loar.kb.dk/rest/bitstreams/4cc9d508-d2e9-47c3-a685-1cfa354e981b/retrieve', 'https://loar.kb.dk/rest/bitstreams/5cf5058a-51aa-405b-a26a-8a38e242f2aa/retrieve', 'https://loar.kb.dk/rest/bitstreams/497cd229-0d50-4838-a3e9-30e3a8d064c4/retrieve', 'https://loar.kb.dk/rest/bitstreams/70d9b6cf-e1cf-4b28-b0e0-f3a5c1f858e0/retrieve', 'https://loar.kb.dk/rest/bitstreams/b590e45e-db34-4500-a822-9f01a8449489/retrieve', 'https://loar.kb.dk/rest/bitstreams/8ceca4de-f017-4edb-8c92-dd384f62b184/retrieve', 'https://loar.kb.dk/rest/bitstreams/ed84d8c5-f03d-4cc6-b19f-b0f8c0cedeb3/retrieve', 'https://loar.kb.dk/rest/bitstreams/a9a4a35e-b5af-4e20-bca8-9b1a7e035c65/retrieve')
repeat{
  place_holder <- read_delim(link_data[sum], delim = ',', escape_backslash = TRUE, escape_double = FALSE) %>% 
  mutate(sort_year_asc = as.character(sort_year_asc)) %>% 
  separate(editionId, sep=" ", into = c("title"), remove = FALSE) %>% 
  filter(title == 'faedrelandet1834')
  
  faedrelandet_alle_aar <- bind_rows(faedrelandet_alle_aar, place_holder)

  sum <- sum + 1
    if(sum == 41){
    break
  }
}
end_time <- Sys.time()
total <- end_time - start_time
print(total)
```

Nu kan vi så få rydde op i og visualiseret dataene:

```{r  echo=FALSE, message=FALSE}
 faedrelandet_alle_aar <- faedrelandet_alle_aar %>% 
   separate(sort_year_asc, sep="-", into = c("udgivne_aar"), remove = FALSE)
```
```{r  echo=FALSE, message=FALSE}
faedrelandet_alle_aar %>% 
  unnest_tokens(word, fulltext_org) -> faedrelandet_alle_aar_tidy
```

```{r  echo=FALSE, message=FALSE}
faedrelandet_alle_aar_tidy_total <- faedrelandet_alle_aar_tidy %>% 
  count(word, udgivne_aar)
```

```{r}
faedrelandet_alle_aar_tidy_total %>% 
  filter(word == "forfatning" | word == "danmark" | word == "slesvig" | word == "frihed") %>%
  arrange(desc(udgivne_aar)) %>% 
  ggplot(aes(x = n,y = udgivne_aar, color = word)) +
  geom_point() +
  geom_smooth() +
  xlab(NULL) +
  coord_flip() +
      labs(x = "Frequency",
      y = "Aar",
      title = "Frequencies for 'forfatning' in Fædrelandet from 1834-1838 ")
```
