---
title: "Wikiquote  eventparsing"
author: "Max Odsbjerg Pedersen"
date: "12/2/2020"
output: html_document
---

```{r}
library(XML)
```


# Event driven parsing - Wikiquote
Følgende er baseret på Wiki_Quote_Test_Scrabing_v01(NOTWORKING).R. Ændringen der ser ud til at have gjort forskellen er, at jeg har skiftet "feed" ud med "doc" - altså starter vi et niveau lavere end dit udgangspunkt. Helt afgørende er også den sidste linje: `wiki_quot <- h1$getStore()` - hvor man piller resultatet ud h1, hvor det lader til at `xmlEventParse` smider sit noget tvivlsomme output. Kort sagt - jeg ved ikke helt, hvad der foregår bag linjerne, men det virker. Jeg tror dog, at de har ret i deres afsluttende iagttagelse: 
>As we have seen, the event-driving parsing works and returns the correct information,
Nonetheless, we do not recommend users to resort to this style of parsing as their prefered means to obtain XML documents. Although event-style parsing exceeds the DOM-style parsing approach with respect to speed and may, in case or really large XML-files, be the only practical method, it necessitates a lot of code overhead as well as background knowledge on R functions and environments 

Men vel netop også derfor du synes det er sjovt. 

```{r}
start_time <- Sys.time()
branchWiki <- function(){
  title_container <- c()
  abstract_container <- c()
  'doc' = function(node,...){
    title <- xmlValue(xmlChildren(node)[[c('title')]])
    title_container <<- c(title_container, title)
    abstract <- xmlValue(xmlChildren(node)[[c('abstract')]])
    abstract_container <<- c(abstract_container, abstract)
    }
  getContainer <- function() data.frame(title = title_container, abstract = abstract_container)
  list(doc = doc, getStore = getContainer)
}
(h1 <- branchWiki())
file <- "data/enwikiquote-20201101-abstract.xml"
xmlEventParse(file, branches = h1, handlers = list())
wiki_quot <- h1$getStore()
end_time <- Sys.time()
print(end_time - start_time)
```
Now, having exstracted a certain part of the data, we can utilize several methods of 